【裁判字號】    89,易,725
【裁判日期】    890427
【裁判案由】    傷害
【裁判全文】
臺灣板橋地方法院刑事判決                          八十九年度易字第七二五號
    公  訴  人  臺灣板橋地方法院檢察署檢察官
    被      告  丙○○
                丁○○
右列被告因傷害案件，經檢察官提起公訴（八十九年度偵字第三二○號），本院判決
如左：
    主  文
丙○○、丁○○傷害人之身體，各處拘役肆拾日，如易科罰金均以佰元折算壹日。
    事  實
一、丙○○於民國八十八年間經由丁○○仲介，為其妻舅曹志誠購買台北縣板橋市○
    ○路○段二十七號十七樓房屋，後僅因屋內部分磁磚有瑕疵即拒付尾款約新台幣
    二百二十五萬元，並未經丁○○同意即擅向管理員甲○取得上開房屋鑰匙，因而
    與丁○○發生購屋糾紛，嗣丁○○於八十八年十月六日下午一時五分許，至台北
    縣板橋市○○路○段九號十樓之一丙○○住處，欲向丙○○索回上開房屋鑰匙時
    ，二人復發生口角，竟互基於傷害之故意，徒手拉扯互毆推打對方，致丙○○受
    有右側頭皮擦傷、顏面擦傷等傷害，丁○○則受有前胸多處刮傷、左上臂瘀血、
    右前臂瘀血等傷害。
二、案經丙○○、丁○○訴由台北縣警察局海山分局報請臺灣板橋地方法院檢察署檢
    察官偵查起訴。
    理  由
一、訊據被告丁○○對二人有於右揭時地互毆致傷害之犯罪事實坦承不諱，被告丙○
    ○則矢口否認有毆打丁○○致其傷害之事實，辯稱：當天是被告丁○○毆打伊，
    將伊打的大便失禁，伊並無還手打丁○○云云。然查，被告丙○○、丁○○於右
    揭時地發生爭吵互相拉扯，丁○○用手揮拳打中丙○○上半身數拳，丙○○亦有
    動手拉著丁○○前胸衣服等情，業經目擊證人即丙○○住處同樓層鄰居乙○○證
    述明確，且二人發生互毆之爭執事由，亦經證人即其住處管理員甲○證述無訛，
    核與被告丁○○供述之情節相符，此外復有醫院出具二人受有傷害之診斷證明書
    二紙附卷可資佐證，足證二人間確有互相拉扯推打致傷之行為，被告丙○○上開
    所辯，顯係推諉卸責之詞，要難採信。是事證明確，被告二人傷害犯行均堪認定
    。
二、核被告丙○○、丁○○所為，均係犯刑法第二百七十七條第一項之傷害罪。爰各
    審酌被告二人之品行、犯罪之動機、目的、手段、犯罪時所受之刺激、各自所受
    傷害程度及犯罪後之態度等一切情狀，分別量處如主文所示之刑，並均諭知易科
    罰金之折算標準。
據上論斷，應依刑事訴訟法第二百九十九條第一項前段，刑法第二百七十七條第一項
、第四十一條，罰金罰鍰提高標準條例第一條前段、第二條，判決如主文。
本案經檢察官許智評到庭執行職務
中      華      民      國    八十九    年      四      月    二十七    日
                                      臺灣板橋地方法院刑事第六庭
                                          法  官  彭  全  曄
右正本證明與原本無異
如不服本判決應於送達後十日內向本院提出上訴狀
                                          書記官  梁  宜  庭
中    華    民    國      八十九      年      五          月      三    日
附錄本案論罪科刑法條全文
刑法第二百七十七條第一項
  傷害人之身體或健康者，處三年以下有期徒刑、拘役或一仟元以下罰金。


司法院資訊處製作；財團法人民間司法改革基金會備份。
